【裁判字號】    99,抗,1245
【裁判日期】    991022
【裁判案由】    聲請定其應執行刑
【裁判全文】
臺灣高等法院刑事裁定                  99年度抗字第1245號
  抗  告  人
  即  聲請人  臺灣板橋地方法院檢察署檢察官
  受  刑  人  甲○○
上列抗告人因聲請受刑人定應執行刑案件，不服臺灣板橋地方法
院中華民國99年9月20日所為裁定（99年度聲字第3267號），提
起抗告，本院裁定如下：
    主  文
原裁定關於定執行刑部分撤銷，發回臺灣桃園地方法院。
    理  由
一、抗告意旨略以：數罪併罰中之一罪，依刑法規定得易科罰金
    ，若因與不得易科之他罪併合處罰結果而不得易科罰金時，
    原可易科部分所處之刑，自亦無庸為易科折算標準之記載，
    業經司法院釋字第144號解釋在案。本件受刑人甲○○因犯
    原裁定如附表編號1、2、7至12所示之罪，先後經各該法院
    判處如附表所示之刑，上開數罪刑，合於定應執行刑之規定
    ，如附表編號2、7至12所示之罪刑雖得易科罰金，然如附表
    編號1所示之罪刑（有期徒刑7月）則不得易科罰金，原裁定
    定其應執行有期徒刑2年4月，自不得易科罰金，惟原裁定竟
    諭知易科罰金折算標準，顯非適法，為此依法提起抗告，請
    求撤銷原裁定云云。
二、原裁定以受刑人所犯如附表各編號所示之罪，先後經臺灣桃
    園地方法院判處如附表各編號所示之刑，並均經確定在案，
    惟其中附表編號3、4、5、6所示之罪所處之刑，均係附表編
    號11之罪判決確定後之98年4月20日所犯，檢察官就此四罪
    所處之刑併聲請法院定應執行刑，於法未合，而駁回檢察官
    此部分之聲請，經核此部分認事用法並無違誤，合先敘明。
三、又原裁定以受刑人所犯如附表編號1、2、7至12所示之罪，
    先後經臺灣桃園地方法院判處如附表各編號所示之刑，並均
    經確定在案，核與刑法第50條、第53條規定相符，乃定其應
    執行刑為有期徒刑2年4月，並諭知易科罰金之折算標準，固
    非無見。
四、惟查：裁判確定前犯數罪符合併合處罰之要件，有二以上之
    裁判，應依刑法第51條第5款至第7款定應執行之刑者，由最
    後事實審法院檢察署檢察官聲請該法院裁定之，刑事訴訟法
    第447條第1項定有明文；又數罪併罰中之一罪，依刑法規定
    得易科罰金，若因與不得易科之他罪併合處罰結果而不得易
    科罰金時，原可易科部分所處之刑，自亦無庸為易科折算標
    準之記載，此係考量得易科罰金之罪與不得易科罰金之罪併
    合處罰，犯罪行為人因不得易科罰金之罪，本有受自由刑矯
    正之必要，而對犯罪行為人施以自由刑較能達到矯正犯罪之
    目的，故而認為得易科罰金之罪，如與不得易科罰金之罪併
    合處罰時，不許其易科罰金（參照司法院大法官釋字第144
    號、釋字第679號解釋意旨）。查本件受刑人甲○○所犯如
    附表編號1、2、7至12所示之罪，經臺灣桃園地方法院分別
    判處如附表各所示之刑，並均經確定在案，臺灣桃園地方法
    院固應就受刑人所犯上開數罪定其應執行之刑，惟其中附表
    編號1所示罪刑，既經判處不得易科罰金之有期徒刑7月，雖
    受刑人所犯如附表編號2、7至12所示之罪為得易科罰金之罪
    ，惟依上說明，就所定之執行刑即不得諭知易科罰金，然原
    裁定於定執行刑時併宣告易科罰金之折算標準，是否妥適，
    即非無再行斟酌之餘地，抗告意旨執此指摘原裁定不當，非
    無理由，爰將原裁定關於此部分撤銷，發回原審法院更為適
    法之處理。
五、據上論結，依刑事訴訟法第413條，裁定如主文。
中    華    民    國    99    年    10    月  22    日
                  刑事第八庭審判長法  官  張傳栗
                                  法  官  劉嶽承
                                  法  官  黃斯偉
以上正本證明與原本無異。
如不服本裁定，應於收受送達後五日內向本院提出抗告狀。
                                  書記官  鄒賢英
中    華    民    國    99    年    10    月    25    日

司法院資訊處製作；財團法人民間司法改革基金會備份。
